臺灣高等法院刑事裁定
109年度抗字第287號
抗  告  人  李謹順





上列抗告人即受刑人因聲請定其應執行刑案件，不服臺灣士林地
方法院109年度聲字第27號，中華民國109年1月30日第一審裁定
（聲請案號：臺灣士林地方檢察署109年度執聲字第12號），提
起抗告，本院裁定如下：
    主  文
抗告駁回。
    理  由
一、原裁定意旨略以：抗告人即受刑人李謹順因竊盜等案件，先
    後經判處如附表所示之罪刑確定，其中附表編號1、2、4 至
    16、18至22所示之罪係得易科罰金之刑，而編號3、17所示
    之罪為不得易科罰金之刑，茲受刑人已於民國108年12月27
    日具狀請求檢察官就如附表所示之罪合併定應執行刑，有受
    刑人聲請定應執行刑切結書1份在卷可稽，是臺灣士林地方
    檢察署檢察官聲請定其應執行刑，經審核認聲請為正當，定
    其應執行有期徒刑8年6月等語。
二、抗告意旨略以：抗告人所犯22條判決原共計為9年10月，原
    審裁定定應執行有期徒刑8年6月，其中僅2條判決（肇事逃
    逸判1年6月，竊盜判9月）為不可易科罰金之罪刑，其餘均
    可易科罰金，然抗告人無現金可易科罰金，只盼法官大人可
    以判罰少關一點，但原裁定合併定執行刑後尚須關8年6月，
    抗告人今年將滿50歲，再關8年6月就太老了，還能工作幾年
    呢？家中尚有父母親已75歲，故誠期盼法官大人能給予抗告
    成功，再給予新的合併刑度等語。
三、按數罪併罰之定應執行之刑，係出於刑罰經濟與責罰相當之
    考量，乃對犯罪行為人本身及所犯各罪之總檢視，除應考量
    行為人所犯數罪反應出之人格特性，並應權衡審酌行為人之
    責任與整體刑法目的及相關刑事政策，在量刑權之法律拘束
    性原則下，依刑法第51條第5款之規定，採限制加重原則，
    以宣告各刑中之最長期為下限，各刑合併之刑期為上限，但
    最長不得逾30年，資為量刑自由裁量權之外部界限，並應受
    法秩序理念規範之比例原則、平等原則、責罰相當原則、重
    複評價禁止原則等自由裁量權之內部抽象價值要求界限之支
    配，使以輕重得宜，罰當其責，俾符合法律授與裁量權之目
    的，以區別數罪併罰與單純數罪之不同，兼顧刑罰衡平原則
    。個案之裁量判斷，除非有全然喪失權衡意義或其裁量行使
    顯然有違比例、平等諸原則之裁量權濫用之情形，否則即不
    得任意指其為違法（最高法院108 年度台抗字第703 號裁定
    意旨參照）。
四、抗告人所犯如附表所示各罪，先後經如附表所示之法院分別
    判處如附表所示之刑確定等情，有上開判決書、本院被告前
    案紀錄表附卷可考。臺灣士林地方檢察署檢察官向原審法院
    聲請就附表所示各罪定其應執行刑，原審法院經審核卷證結
    果，認其聲請為正當，定應執行有期徒刑8年6月，係在各宣
    告刑中之最長期(即1年6月)以上，各刑之合併刑期（10年2
    月）以下，復未逾越附表各編號前所定之應執行刑加計其他
    判決所處刑期之總和（9年4月），符合量刑裁量之外部性界
    限及內部性界限，並審酌其所犯罪名、犯罪態樣、手法，侵
    害不同被害人之財產法益等節而定應執行有期徒刑8年6月，
    要屬法院裁量職權之適法行使，核無不當，亦無違公平、比
    例原則。抗告人以前詞指摘原裁定不當，請求撤銷原裁定云
    云，自無可採，應予駁回。
據上論斷，應依刑事訴訟法第412條，裁定如主文。
中　　華　　民　　國　　109 　年　　3 　　月　　27　　日
                  刑事第十七庭  審判長法  官 鄭水銓
　　　　　　　　　　　　　　　　　　　法  官 黃雅芬
　　　　　　　　　　　　　　　　　　　法  官 李世華
以上正本證明與原本無異。
如不服本裁定，應於收受送達後五日內向本院提出再抗告狀。
                                      書記官 莊佳鈴
中　　華　　民　　國　　109 　年　　3 　　月　　27　　日
附表：
編         號  1 2 3 罪         名  毒品危害防制條例（施用第二級毒品） 毒品危害防制條例（施用第二級毒品） 肇事逃逸 宣    告    刑  有期徒刑5 月，如易科罰金，以新臺幣1000元折算1日 有期徒刑5 月，如易科罰金，以新臺幣1000元折算1日 有期徒刑1 年6 月 犯  罪  日  期  107 年2 月23日為 警採尿時回溯96小 時內之某時    107 年6 月8 日為 警採尿時回溯96小 時內之某時    107 年8 月16日9  時3 分許        偵  查  機  關  臺灣士林地方檢察署107 年度毒偵字第629號            臺灣士林地方檢察署107 年度毒偵字第 1447號            臺灣士林地方檢察署107 年度偵字第12447號、第13601 號  最  後 事實審 法    院 臺灣士林地方法院  臺灣士林地方法院  臺灣士林地方法院   案    號 107 年度簡字第 186 號 107 年度審簡字第 1183號          107 年度交訴字第 19號             判決日期 107年10月24日  107年10月31日 108年1月8日 確  定判  決 法    院 臺灣士林地方法院  臺灣士林地方法院  臺灣士林地方法院   案    號 107 年度簡字第 186 號 107 年度審簡字第 1183號          107 年度交訴字第 19號             確定日期 108年1月3日 108年1月3日 108年2月12日 是否得易科罰金  是 是 否 備         註  臺灣士林地方檢察署108年度執字第408號  臺灣士林地方檢察署108年度執字第756號 臺灣士林地方檢察署108年度執字第1677號   編號1 至6 前經臺灣臺北地方法院108 年度聲字第1326號裁定定應執行有期徒刑3年3月。   

編         號  4 5 6 罪         名  毒品危害防制條例（施用第二級毒品） 毒品危害防制條例（施用第二級毒品） 毒品危害防制條例（施用第二級毒品） 宣    告    刑  有期徒刑6 月，如易科罰金，以新臺幣1000元折算1日 有期徒刑5 月，如易科罰金，以新臺幣1000元折算1日 有期徒刑5 月，如易科罰金，以新臺幣1000元折算1日 犯  罪  日  期  107 年5 月22日為 警採尿時回溯96小 時內之某時許    107 年3 月1 日12時9分為警查獲前某時  107 年12月1 日  偵  查  機  關  臺灣士林地方檢察署107年度毒偵字第 1315號          臺灣士林地方檢察署 107年度毒偵字第 1132號          臺灣臺北地方檢察署108年度毒偵字第 25號             最  後 事實審 法    院 臺灣士林地方法院 臺灣士林地方法院 臺灣臺北地方法院  案    號 107 年度審簡字第 1465號          107 年度簡字第24 6 號            108 年度審簡字第 715號             判決日期 108年1月31日 108年2月27日 108年4月24日 確  定判  決 法    院 臺灣士林地方法院 臺灣士林地方法院 臺灣臺北地方法院  案    號 107 年度審簡字第 1465號          107 年度簡字第24 6 號              108 年度審簡字第 715號             確定日期 108年3月6日 108年3月29日 108年5月28日 是否得易科罰金  是 是 是 備         註  臺灣士林地方檢察署108年度執字第1740號 臺灣士林地方檢察署108年度執字第2613號 臺灣臺北地方檢察署108年度執字第4333號（臺灣士林地方檢察署108年度執助字第767號）   編號1 至6 前經臺灣臺北地方法院108 年度聲字第1326號裁定定應執行有期徒刑3年3月。   
　　　　
編         號  7 8 9 罪         名  竊盜 侵占 竊盜 宣    告    刑  有期徒刑4 月，如易科罰金，以新臺幣1000元折算1日 有期徒刑3 月，如易科罰金，以新臺幣1000元折算1日 有期徒刑3 月，如易科罰金，以新臺幣1000元折算1日 犯  罪  日  期  107 年11月15日22 時許             107 年6 月22日13 時20分許至同年月 28日為警查獲時  107 年11月2 日10 時前某時許      偵  查  機  關  臺灣新北地方檢察署107年度偵字第36450號      臺灣士林地方檢察署107年度偵字第10620號      臺灣新北地方檢察署107年度偵字第35547號         最  後 事實審 法    院 臺灣新北地方法院  臺灣士林地方法院  臺灣新北地方法院   案    號 108 年度審易字第 730號            108 年度簡字第10 1 號            108 年度審簡字第 437號             判決日期 108年5月16日  108年6月28日 108年6月13日 確  定判  決 法    院 臺灣新北地方法院  臺灣士林地方法院  臺灣新北地方法院   案    號 108 年度審易字第 730號            108 年度簡字第10 1 號            108 年度審簡字第 437號             確定日期 108年6月18日 108年7月23日 108年7月9日 是否得易科罰金  是 是 是 備         註  臺灣士林地方檢察署108年度執助字第1097號（臺灣新北地方檢察署108年度執字第10773號） 臺灣士林地方檢察署108年度執字第4093號 臺灣士林地方檢察署108年度執助字第1098號（臺灣新北地方檢察署108年度執字第10878號）      

編         號  10 11 12 罪         名  毒品危害防制條例（施用第二級毒品） 竊盜 毀棄損壞 宣    告    刑  有期徒刑6 月，如易科罰金，以新臺幣1000元折算1日 有期徒刑6月，如易科罰金，以新臺幣1000元折算1日 有期徒刑4月，如易科罰金，以新臺幣1000元折算1日 犯  罪  日  期  107 年6 月27日某 時許            107 年7 月12日9 時26分許        107 年7 月24日22 時起至同年月25日 7 時許          偵  查  機  關  臺灣士林地方檢察署107年度毒偵字第2350號          臺灣臺北地方檢察署108年度偵緝字第109號、第110號、第111號、108年度偵字第3052號、第3070號 臺灣臺北地方檢察署108年度偵緝字第109號、第110號、第111號、108年度偵字第3052號、第3070號  最  後 事實審 法    院 臺灣士林地方法院 臺灣臺北地方法院 臺灣臺北地方法院  案    號 107 年度湖簡字第 565號            108 年度審易字第 631號            108 年度審易字第 631號             判決日期 108年1月17日 108年6月26日 108年6月26日 確  定判  決 法    院 臺灣士林地方法院 臺灣臺北地方法院 臺灣臺北地方法院  案    號 107 年度湖簡字第 565號            108 年度審易字第 631號            108 年度審易字第 631號             確定日期 108年8月9日 108年9月5日 108年9月5日 是否得易科罰金  是 是 是 備         註  臺灣士林地方檢察署108年度執字第4637號  臺灣臺北地方檢察署108年度執字第7233號（臺灣士林地方檢察署108年度執助字第1366號）  臺灣臺北地方檢察署108年度執字第7233號（臺灣士林地方檢察署108年度執助字第1366號）     編號11至16前經臺灣臺北地方法院108 年度審易字第631號判決定應執行有期徒刑2年6月，如易科罰金，以新臺幣1000元折算1日。                               

編         號  13 14 15 罪         名  竊盜 竊盜 毀棄損壞  宣    告    刑  有期徒刑6月，如易科罰金，以新臺幣1000元折算1日 有期徒刑6月，如易科罰金，以新臺幣1000元折算1日 有期徒刑5月，如易科罰金，以新臺幣1000元折算1日 犯  罪  日  期  107 年7 月29日4  時30分許        107 年8 月15日19 時許            107 年12月5 日14 時30分許        偵  查  機  關  臺灣臺北地方檢察署108年度偵緝字第109號、第110號、第111號、108年度偵字第3052號、第3070號 臺灣臺北地方檢察署108年度偵緝字第109號、第110號、第111號、108年度偵字第3052號、第3070號 臺灣臺北地方檢察署108年度偵緝字第109號、第110號、第111號、108年度偵字第3052號、第3070號  最  後 事實審 法    院 臺灣臺北地方法院 臺灣臺北地方法院  臺灣臺北地方法院  案    號 108 年度審易字第 631號            108 年度審易字第 631號            108 年度審易字第 631號             判決日期 108年6月26日  108年6月26日  108年6月26日  確  定判  決 法    院 臺灣臺北地方法院  臺灣臺北地方法院 臺灣臺北地方法院   案    號 108 年度審易字第 631號          108 年度審易字第 631號            108 年度審易字第 631號             確定日期 108年9月5日 108年9月5日 108年9月5日 是否得易科罰金  是 是 是 備         註  臺灣臺北地方檢察署108年度執字第7233號（臺灣士林地方檢察署108年度執助字第1366號）  臺灣臺北地方檢察署108年度執字第7233號（臺灣士林地方檢察署108年度執助字第1366號）  臺灣臺北地方檢察署108年度執字第7233號（臺灣士林地方檢察署108年度執助字第1366號）    編號11至16前經臺灣臺北地方法院108 年度審易字第631號判決定應執行有期徒刑2年6月，如易科罰金，以新臺幣1000元折算1日。   

編         號  16 17 18 罪         名  竊盜 竊盜 毒品危害防制條例（施用第二級毒品） 宣    告    刑  有期徒刑6月，如易科罰金，以新臺幣1000元折算1日 有期徒刑9 月  有期徒刑6月，如易科罰金，以新臺幣1000元折算1日 犯  罪  日  期  107 年12月31日上 午某時許        107 年6 月10日  107年11月16日10時15分為警採尿時回溯96小時內某時許（不含公權力拘束期間） 偵  查  機  關  臺灣臺北地方檢察署108年度偵緝字第109號、第110號、第111號、108年度偵字第3052號、第3070號 臺灣基隆地方檢察署108 年度偵字第3319號、第3320號 臺灣新北地方檢察署107年度毒偵字第9533號、108年度偵字第7932號  最  後 事實審 法    院 臺灣臺北地方法院 臺灣基隆地方法院 臺灣新北地方法院  案    號 108 年度審易字第 631號            108 年度易字第24 4 號              108 年度簡字第2839號               判決日期 108年6月26日 108年7月30日 108年6月20日 確  定判  決 法    院 臺灣臺北地方法院 臺灣基隆地方法院 臺灣新北地方法院  案    號 108 年度審易字第 631號            108 年度易字第24 4 號              108 年度簡字第2839號               確定日期 108年9月5日 108年8月19日 108年7月27日 是否得易科罰金  是 否 是 備         註  臺灣臺北地方檢察署108年度執字第7233號（臺灣士林地方檢察署108年度執助字第1366號）  臺灣士林地方檢察署108年度執助字第1665號（臺灣基隆地方檢察署108年度執字第3120號） 臺灣新北地方檢察署108年度執字第13654號（臺灣士林地方檢察署108年度執助字第1516號）   編號11至16前經臺灣臺北地方法院108 年度審易字第631號判決定應執行有期徒刑2年6月，如易科罰金，以新臺幣1000元折算1日。   

編         號  19 20 21 罪         名  竊盜 竊盜 竊盜 宣    告    刑  有期徒刑3月，如易科罰金，以新臺幣1000元折算1日 有期徒刑3月，如易科罰金，以新臺幣1000元折算1日 有期徒刑3月，如易科罰金，以新臺幣1000元折算1日 犯  罪  日  期  107 年4 月28日3時30分許        107 年4 月28日2時15分許        107 年4 月28日凌晨1時許            偵  查  機  關  臺灣士林地方檢察署107年度偵字第9250號、第9869號、第12473號、第13825號 臺灣士林地方檢察署107年度偵字第9250號、第9869號、第12473號、第13825號 臺灣士林地方檢察署107年度偵字第9250號、第9869號、第12473號、第13825號  最  後 事實審 法    院 臺灣士林地方法院  臺灣士林地方法院 臺灣士林地方法院   案    號 108 年度審簡字第 571號            108 年度審簡字第 571號            108 年度審簡字第 571號             判決日期 108年8月5日  108年8月5日 108年8月5日 確  定判  決 法    院 臺灣士林地方法院  臺灣士林地方法院 臺灣士林地方法院   案    號 108 年度審簡字第 571號            108 年度審簡字第 571號            108 年度審簡字第 571號             確定日期 108年9月3日 108年9月3日 108年9月3日 是否得易科罰金  是 是 是 備         註  臺灣士林地方檢察署108年度執字第5952號  臺灣士林地方檢察署108年度執字第5952號  臺灣士林地方檢察署108年度執字第5952號    編號19至22前經臺灣士林地方法院108 年度審簡字第571 號判決定應執行有期徒刑1年，如易科罰金，以新臺幣1000元折算1日。   

編         號  22 罪         名  竊盜 宣    告    刑  有期徒刑5月，如易科罰金，以新臺幣1000元折算1日 犯  罪  日  期  107 年8 月21日上 午某時許        偵  查  機  關  臺灣士林地方檢察署107年度偵字第9250號、第9869號、第12473號、第13825號  最  後 事實審 法    院 臺灣士林地方法院  案    號 108 年度審簡字第 571 號           判決日期 108年8月5日 確  定判  決 法    院 臺灣士林地方法院  案    號 108 年度審簡字第 571 號           確定日期 108年9月3日 是否得易科罰金  是 備         註  臺灣士林地方檢察署108年度執字第5952號    編號19至22前經臺灣士林地方法院108 年度審簡字第571 號判決定應執行有期徒刑1年，如易科罰金，以新臺幣1000元折算1日。